【裁判字號】    99,訴,687
【裁判日期】    990930
【裁判案由】    偽造文書等
【裁判全文】
臺灣桃園地方法院刑事判決               99年度訴字第687號
公  訴  人  臺灣桃園地方法院檢察署檢察官
被      告  丁○○
上列被告因偽造文書等案件，經檢察官追加起訴（99年度偵緝字
第1102 號、99年度偵字第16307號、99年度偵緝字第1103號、99
年度偵緝字第1106號），本院判決如下：
    主  文
本件公訴不受理。
    理  由
一、追加起訴意旨略以：（一）丁○○於民國97年4 月間，見丙○○在報紙廣告上刊登之徵婚廣告後，意圖自己不法所有，
    於97年4 月3 日與丙○○在桃園縣平鎮市○○路○○段156
    號之麥當勞見面後，對丙○○謊稱其在桃園國際機場工作，
    可介紹丙○○之子到機場工作，使丙○○信以為真而陷於錯
    誤，當場交付丁○○新臺幣（下同）2 萬元之公關費。詎丁○○於取得款項後，即失去音訊，丙○○始知受騙。（二）
    丁○○透過不詳管道取得余銘城之國民身分證影本後，基於
    變造特種文書之犯意，於98年2 月9 日前某日，在桃園縣八
    德市某處，將自己之照片黏貼於余銘城之身分證上，再予以
    影印而變造特種文書，其後丁○○便於98年2 月9 日，基於
    行使偽造私文書及變造特種文書之犯意，在桃園縣八德市向
    乙○○承租位於桃園縣中壢市○○街186 巷53號2 樓D 室之
    房間，並在該房屋租賃契約上偽造余銘城之署押及指紋1 枚
    ，又交付前開變造之國民身分證影本予乙○○而行使之，足
    生損害於余銘城及戶政機關管理之正確性。丁○○又另意圖
    自己不法所有及行使偽造私文書之犯意，於98年2 月間某日
    在桃園縣八德市向乙○○謊稱：在桃園中正機場做採購，可
    以介紹乙○○將產品賣到中正機場餐飲部，但要先包給主管
    紅包等語，使乙○○信以為真而陷於錯誤，便於同月25日，
    在乙○○位於桃園縣八德市之住處內，交付丁○○2 萬元，
    丁○○復承前不法所有意圖，於同年3 月3 日向乙○○謊稱
    ：要繳交保證金等語，又使乙○○信以為真而陷於錯誤，乃
    於同日下午2 時許，在桃園縣八德市交付丁○○6 萬元，丁○○再冒余銘城之名，簽立具私文書性質之收據1 張予乙○○而行使之，再次致生損害於余銘城。當日下午丁○○便駕
    駛車牌號碼TO-3267 號自用小客車，佯裝載乙○○至機場討
    論採購事宜，於半途中，丁○○假借買飲料之名義，趁乙○○進入便利商店之際，逃逸無蹤，乙○○至此始知受騙。（
    三）丁○○意圖自己不法所有，於98年5 月底，在戊○○所
    開設位於桃園縣中壢市○○街之汽車修理廠內，向戊○○謊
    稱在航空站工作，可介紹航空站之公務車給戊○○維修，但
    須先付公關費，使戊○○信以為真而陷於錯誤，便於同月底
    某日，在前開汽車修理廠內，分2 次給予丁○○共1 萬800
    元，丁○○復又承前不法所有意圖，接續於同年6 月1 日，
    在前開汽車修理廠內，向戊○○謊稱要帶戊○○至航空站定
    契約，使戊○○陷於錯誤，當場給予丁○○3 萬元之契約保
    證金，嗣後丁○○於載送戊○○至航空站之中途，丁○○便
    趁隙逃離。（四）丁○○意圖自己不法所有，於民國99年4
    月29日上午8 時許，在桃園縣觀音鄉○○路99號，向甲○○
    謊稱：其為航空城第二航道站採購人員，可替甲○○接洽員
    工餐廳，但要先給予內部3 位主管「三節獎金」，使甲○○
    信以為真而陷於錯誤，便當場交付丁○○10萬元，嗣因丁○○逃逸無蹤，甲○○始知受騙。因認被告丁○○涉犯刑法第
    339 條第1 項、第210 條、第212 條、第216 條、第217 條
    之詐欺取財、偽造私文書、行使偽造私文書、變造特種文書
    、行使變造特種文書、偽造署押罪嫌。而被告丁○○前因涉
    犯詐欺取財罪，經台灣桃園地方法院以99年易字第668 號審
    理中，爰依刑事訴訟法第265 條第1 項之規定，就被告丁○○所犯上揭罪嫌追加起訴云云。
二、按於第一審辯論終結前，檢察官得就與本案相牽連之犯罪或
    本罪之誣告罪，追加起訴，刑事訴訟法第265 條第1 項定有
    明文。故於第一審言詞辯論終結後，或經法院以簡易判決處
    刑後始就與本案相牽連之他罪追加起訴，於法顯屬不合，最
    高法院著有26年度渝上字第1057號判例可資參照。次按起訴
    之程序違背規定者，應諭知不受理之判決，且得不經言詞辯
    論為之，刑事訴訟法第303 條第1 款、第307 條亦分別定有
    明文。
三、經查，被告丁○○前因涉犯詐欺取財罪，經臺灣桃園地方法
    院檢察署檢察官以99年度偵緝字第1100號、99年度偵緝字第
    1097號、99年度偵緝字第1099號、99年度偵緝字第1104 號
    、99年度偵緝字第1105號、99年度偵緝字第1107號提起公訴
    ，而由本院以99年易字第668 號審理中，本件追加起訴部分
    與其顯具刑事訴訟法第7 條第1 款「一人犯數罪」之相牽連
    案件關係，從而得依前揭意旨，於前開本院99年易字第668
    號案件之第一審言詞辯論終結前得追加起訴，固屬無疑。然
    被告丁○○所犯詐欺取財案件，經本院以99年度易字第668
    號案件審理後，已於民國99年8 月5 日辯論終結，並於99年
    8 月26日以99年度易字第668 號刑事判決判處應執行有期徒
    刑4 年，並應於刑之執行前，令入勞動場所強制工作3 年，
    此業據本院查核無訛，並有本院99年度易字第668 號案件之
    99年8 月5 日刑事案件報到單、準備程序筆錄暨簡式審判筆
    錄、99年度易字第668 號刑事判決各1 份在卷可考。檢察官
    遲至上開案件辯論終結後之99年8 月16日始向本院追加起訴
    ，有本院收狀戳章上收文日期可資證明，揆諸上開說明，本
    件追加起訴之程序於法顯然有違，爰不經言詞辯論，逕為公
    訴不受理判決之諭知。
據上論斷，應依刑事訴訟法第303 條第1 款、第307 條，判決如
主文。
中    華    民    國    99    年    9     月    30    日
                  刑事第十一庭審判長法  官  蔡榮澤
                                    法  官  汪曉君
                                    法  官  林蕙芳
以上正本證明與原本無異。
如不服本判決應於收受判決後10日內向本院提出上訴書狀，並應
敘述具體理由。其未敘述上訴理由者，應於上訴期間屆滿後20日
內向本院補提理由書( 均須按他造當事人之人數附繕本) 「切勿
逕送上級法院」。
                                    書記官  莊凱男
中    華    民    國    99    年    10    月    4     日

司法院資訊處製作；財團法人民間司法改革基金會備份。
